臺灣高雄地方法院刑事判決　　　　　　　　　　　　九十三年度訴字第一三六號
　　公　訴　人　臺灣高雄地方法院檢察署檢察官
　　被　　　告　甲○○
右列被告因毒品危害防制條例案件，經檢察官提起公訴（九十一年度毒偵字第二○三
五號、四八五八號、九十二年度毒偵字第二八○○號），被告於本院準備程序進行中
，就被訴事實為有罪之陳述，經本院告知簡式審判程序意旨，並聽取公訴人及被告之
意見後，本院合議庭裁定由受命法官獨任依簡式審判程序審理，判決如左：
    主  文
甲○○連續施用第一級毒品，累犯，處有期徒刑柒月，扣案第一級毒品海洛因壹包（
淨重零點零陸公克）沒收銷燬之；又連續施用第二級毒品，累犯，處有期徒刑月；
應執行有期徒刑玖月，扣案第一級毒品海洛因壹包（淨重零點零陸公克）沒收銷燬之
。
    事  實
一、甲○○前於民國九十年間因違反毒品危害防制條例案件，經本院判處有期徒刑四
    月確定，於九十年十一月九日執行完畢，前於八十七年間因施用毒品案件，經本
    院於八十七年九月二十三日以八十七年毒聲字第二五九二號裁定送勒戒處所觀察
    、勒戒後，認無繼續施用毒品之傾向，由台灣高雄地方法院檢察署檢察官於八十
    七年八月十四日以八十七年偵字第一八六九九號為不起訴處分確定，再於八十八
    年間因施用第二級毒品案件，經本院於八十八年五月十八日以八十八年毒聲字第
    三五八三號裁定送勒戒處所觀察、勒戒後，認有繼續施用毒品之傾向，經本院於
    八十八年六月五日以八十八年度毒聲字第四○二一號裁定令入戒治處所施以強制
    戒治，檢察官並就該次犯行聲請以簡易判決處刑，經本院以九十年度鳳簡字第二
    八九號判處有期徒刑四月確定。詎甲○○仍不知悔改，明知海洛因及安非他命業
    經公告分別列為毒品危害防制條例第二條第二項第一款、第二款之第一、二級毒
    品，不得非法持有、施用，竟分別基於施用第一級毒品海洛因及第二級毒品安非
    他命之概括犯意，自九十一年四月四日起至九十二年五月二日止，在高雄地區某
    處，連續施用第一級毒品多次，另自九十一年四月四日起至九十一年八月三日止
    ，在高雄地區某處，連續施用第二級毒品甲基安非他命多次。為警於九十一年
    四月四日晚上八時三十分許，在高雄市○○區○○路與翠華路口查獲。九十一
    年八月三日下午六時五十八分許，因另案通緝，在高雄縣仁武鄉○○街活動中心
    旁查獲，經甲○○同意採尿送驗，尿液呈嗎啡及安非他命陽性反應。九十二年
    五月二日晚上十時三十分許，在高雄市○○區○○路與林森路口為警查獲，並扣
    得第一級毒品海洛因一包（淨重零點零陸公克）。
二、案經高雄市政府警察局暨高雄縣政府警察局仁武分局分別報請台灣高雄地方法院
    檢察署檢察官偵查起訴。
    理  由
一、本件被告甲○○所犯為死刑、無期徒刑、最輕本刑為三年以上有期徒刑以外之罪
    ，其於準備程序進行中，就被訴事實為有罪之陳述，經告知簡式審判程序之旨，
    並聽取當事人之意見後，本院合議庭裁定由受命法官獨任進行簡式審判程序，合
    先敘明。
二、右揭事實，業據被告甲○○於本院審理中自白不諱，被告於九十一年四月四日晚
    上八時三十分許、九十一年八月三日下午六時五十八分許為警查獲時，所採取之
    尿液送驗結果均呈嗎啡及甲基安非他命陽性反應，於九十二年五月二日晚上十時
    三十分許，為警查獲時所採取之尿液，經送檢驗結果，呈嗎啡陽性反應，有高雄
    市政府衛生局九十一年四月十二日高衛試煙字第Ｃ─○六一號、高雄縣政府衛生
    局九十一年八月七日九一煙檢字第一二○一號煙毒尿液檢驗成績書、高雄市立凱
    旋醫院九十二年五月十五日高市凱醫檢字第○一○五六號煙毒尿液檢驗成績書各
    一紙附卷可稽，扣案之疑似第一級毒品海洛因之白色粉末一包，經送請法務部調
    查局鑑定結果，含有海洛因成分（淨重零點零陸公克），有該局九十二年五月三
    十日調科壹字第二二○○一五三○六號鑑定通知書一紙附卷可按，此外，復有前
    開第一級毒品海洛因一包（淨重零點零陸公克）扣案可資佐證，被告上開自白與
    事實相符，自可採為認定事實之證據，其施用第一、二級毒品海洛因及甲基安非
    他命之事實，堪以認定。被告前於八十七年間因施用毒品案件，經本院於八十七
    年九月二十三日以八十七年毒聲字第二五九二號裁定送勒戒處所觀察、勒戒後，
    認無繼續施用毒品之傾向，由台灣高雄地方法院檢察署檢察官於八十七年八月十
    四日以八十七年偵字第一八六九九號為不起訴處分確定，再於八十八年間因施用
    第二級毒品案件，經本院於八十八年五月十八日以八十八年毒聲字第三五八三號
    裁定送勒戒處所觀察、勒戒後，認有繼續施用毒品之傾向，經本院於八十八年六
    月五日以八十八年度毒聲字第四○二一號裁定令入戒治處所施以強制戒治，檢察
    官並就該次犯行聲請以簡易判決處刑，經本院以九十年度鳳簡字第二八九號判處
    有期徒刑四月確定之事實，有該不起訴處分書、臺灣高等法院被告全國前案紀錄
    表、本院被告院內索引卡紀錄表、臺灣高雄地方法院檢察署刑案資料查註紀錄表
    各一紙附卷可參，其於前開不起訴處分確定判決後，五年內三犯本件施用第一、
    二級毒品罪，事證明確，應予依法論科。
三、按被告行為後，毒品危害防制條例部分條文業於九十二年七月九日經總統修正公
    布，並自九十三年一月九日起施行，惟毒品危害防制條例此次修正，對於同條例
    第十條關於施用第一、二級毒品之犯罪構成要件及刑罰規定均未修正，亦即被告
    所犯之罪本刑部分，毫無變更，並不生新舊法比較問題。本件被告前因施用毒品
    案件，經送勒戒處所觀察、勒戒後，認無繼續施用毒品傾向，由檢察官不起訴處
    分確定，復因施用毒品，經裁定施以強制戒治，並由本院判處有期徒刑四月確定
    ，其於前開不起訴處分後五年內三犯本案施用毒品犯行，無論依修正前毒品危害
    防制條例第二十條第三項或修正後毒品危害防制條例第二十三條第二項之規定，
    均屬應依法論罪科刑之行為，是核被告所為，係犯毒品危害防制條例第十條第一
    項之施用第一級毒品罪，及同條例第二項之施用第二級毒品罪。被告施用第一、
    二級毒品前後持有海洛因、甲基安非他命之低度行為，應分別為施用之高度行為
    所吸收，均不另論罪。又被告先後多次施用第一、二級毒品之犯行，均時間緊接
    ，手法相同，觸犯構成要件同一之罪名，顯係基於概括犯意反覆為之，爰均依連
    續犯之規定論以一罪，並依法加重其刑。被告所犯上開二罪犯意各別，行為互殊
    ，應分論併罰。末查，被告前於九十年間因違反毒品危害防制條例案件，經本院
    判處有期徒刑四月確定，於九十年十一月九日執行完畢之事實，有臺灣高等法院
    被告全國前案紀錄表及臺灣高雄地方法院檢察署刑案資料查註紀錄表各一份在卷
    可稽，其於五年以內再犯本件有期徒刑以上之罪，為累犯，依刑法第四十七條規
    定各遞加重其刑。爰審酌被告歷經觀察、勒戒、強制戒治等程序，猶無法戒絕毒
    癮，仍再度施用海洛因及甲基安非他命，顯見其意志不堅，無悔改之決心，有違
    政府制定毒品危害防制條例之立法美意，本不宜寬貸，惟念其所為尚未害及他人
    ，且犯後坦承犯行，態度尚佳等一切情狀，就其所犯上開二罪，分別量處如主文
    所示之刑，且定應執行刑。末按沒收為從刑之一種，九十二年七月九日修正公布
    毒品危害防制條例之條文，對於第十條第一、二項施用第一、二級毒品罪之條文
    內容，未有若何修正，亦即被告所犯之罪本刑部分，毫無變更，惟同條例第十八
    條關於沒收之規定則有修正，從而依從刑從屬於主刑之原則，亦不發生新舊法比
    較適用之問題，從刑應直接適用修正後之規定（最高法院八十八年第五次刑事庭
    會議紀錄同此見解），是扣案之第一級毒品海洛因一包（淨重零點零陸公克）為
    毒品危害防制條例規定之第一級毒品，應依修正後毒品危害防制條例第十八條第
    一項前段規定宣告沒收銷燬之。
據上論斷，應依刑事訴訟法第二百九十九條第一項前段、第二百七十三條之一第一項
，毒品危害防制條例第十條第一項、第二項、第十八條第一項前段，刑法第十一條、
第五十六條、第四十七條、第五十一條第五款，判決如主文。
本案經檢察官乙○○到庭執行職務。
中      華      民      國      九十三      年      八    月    十六    日
                                  臺灣高雄地方法院刑事庭
                                      法  官    涂裕洪
右正本證明與原本無異。
如不服本判決，應於判決送達後十日內，向本院提出上訴狀。
                                      書記官    賴佳慧
中    華    民    國      九十三     年      八     月      十九      日
附錄本案判決論罪科刑法條：
毒品危害防制條例第十條
施用第一級毒品者，處六月以上五年以下有期徒刑。
施用第二級毒品者，處三年以下有期徒刑。
附錄本案判決論罪科刑法條：
毒品危害防制條例第十條第二項：
施用第二級毒品者，處三年以下有期徒刑。
